臺灣臺南地方法院刑事判決
　　公　訴　人　臺灣台南地方法院檢察署檢察官
　　被　　　告　己○○
　　指定辯護人　林國明律師
右列被告因違反貪治罪條例案件，經檢察官提起公訴（九十三年度偵字第四六七五號
），本院判決如左：
    主  文
己○○連續依據法令從事公務之人員，利用職務上之機會，詐取財物，處有期徒刑貳
年，褫奪公權壹年。緩刑肆年。
偽造丁○○、張許秀花、丙○○、甲○○之印章各壹枚及如附表所示之印文及署押均
沒收之。
    事  實
一、己○○於民國（下同）八十一年至九十二年八月間，在中華郵政股份有限公司（
    下稱中華郵政公司）關廟郵局擔任業務佐，為依據法令從事公務之人員。詎己○○為取得保戶中途解約金與滿期保險金差額之利益，竟基於詐欺及偽造文書之概
    括犯意，意圖為自己不法之所有，連績利用其職務上經辦儲匯業務之機會，於受
    理郵政簡易人壽保險保戶庚○○、鄭崇正、鄂國斌、盧景宜等四人申請終止契約
    時，未依規定辦理終止手續，逕自代墊解約金及代還借款本息，擅自於其業務上
    所登載之郵政簡易人壽保險保戶還款通知書上登載庚○○、鄭崇正、鄂國斌三人
    （盧景宜未借款）不實之還款記錄，並盜用庚○○、鄭崇正、鄂國斌、盧景宜之
    印章，在渠等之郵政存簿帳戶終止轉帳代繳保費通知書、委託轉帳代繳保費委託
    書、保險契約變動通知書及郵政簡易人壽保險契約期滿領款收據（除庚○○之滿
    期領款收據，因滿期有填載內容外，其餘均未填載，並已丟棄）上，而偽造該等
    文書，將庚○○、鄭崇正、鄂國斌、盧景宜等四人之保費改由己○○所有之第0
    000000000000號帳戶代繳；另於其他員工所經辦壽險保戶丁○○（
    受益人張許秀花）、丙○○、甲○○三人之壽險終止契約，明知該三名保戶已辦
    理解約，擅自於其業務上所登載之簡易人壽保險契約電腦交易資料沖銷單上登載
    其三人不實之沖銷記錄及郵政簡易人壽保險保戶還款通知書上登載其三人不實之
    還款記錄，恢復為有效契約，除代墊保戶解約金及代還借款本息外，復偽刻丁○○、丙○○、甲○○之印章，而偽造該保戶之郵政存簿帳戶委託轉帳代繳保費委
    託書、終止轉帳代繳保費通知書、郵政簡易人壽保險契約變動通知書、郵政簡易
    人壽保險保戶借款通知書等，將丁○○、盧景宜、甲○○三人之保費改由其本人
    前述帳戶代繳。私自頂替承接庚○○、鄭崇正、鄂國斌、盧景宜、丁○○、丙○○、甲○○等七人之保險契約，以圖向中華郵政公司詐得中途解約金與期滿險金
    差額，致中華郵政公司陷於錯誤繼續承保上開保險契約，並足以生損害於中華郵
    政有限公司及庚○○、鄭崇正、鄂國斌、盧景宜、丁○○、丙○○、甲○○。其
    中庚○○、丁○○之保險契約，分別於九十一年十一月十五日及九十二年四月十
    七日滿期，己○○即偽造庚○○之郵政簡易人壽保險契約滿期領款收據，另再偽
    刻張許秀花之印章，偽造張許秀花之郵政人壽保險契約滿期領款收據，各向中華
    郵政公司領得滿期金新台幣（下同）二十萬元及五十萬元，而詐得一萬九千二百
    二十元及四萬七千六百四十二元，計獲得六萬六千八百六十二元之不法利益，並
    足以生損害於中華郵政股份有限公司及庚○○、張許秀花。其餘之保險契約，因
    盧景宜於九十二年七月三十日自殺身亡後，於九十二年八月間，由渠侄子盧國平
    向關廟郵局辦理存簿儲金結清手續，己○○告知盧國平其姑媽盧景宜尚有一件五
    年期滿之平安儲險可申請理賠。盧國平於備妥證件申請理賠過程中，關廟郵局之
    員工發現盧景宜之存簿自其前來解約後即未曾扣款（依據規定若三個月未繳納保
    險費，認契約即失效），但契約竟仍然存續，而覺有異，循線追查，查出係自己○○上開帳戶所支付，始陸續查獲上情而未遂（利差共八萬零三百十六元）。嗣
    己○○於九十二年十月三十日，於有偵查犯罪職務之公務員知悉其前揭犯罪事實
    前，在中華郵政公司台南郵局政風室羅振德股長陪同下向法務部調查局台南市調
    查站自首。己○○上開犯行之詳情如下：
（一）庚○○於八十六年十一月十五日向關廟郵局投保郵政簡易人壽保險，投保金額
      二十萬元，保單號碼為00000000號。庚○○於九十一年三月七日，向
      關廟郵局申請終止保險契約時，己○○未依規定辦理相關終止交易手續，於同
      日自其設於關廟郵局之上開帳戶中提領代償該戶解約金十五萬六千四百四十元
      ，及代還借款本息十二萬二千四百六十七元，實付庚○○三萬三千九百七十三
      元，擅自於其業務上所登載之郵政簡易人壽保險保戶還款通知書登載庚○○不
      實之還款記錄後，承接該保險契約。並盜用庚○○之印章，偽造郵政存簿帳戶
      終止轉帳代繳保費通知書、委託轉帳代繳保費委託書，申請終止自庚○○00
      000000000000號郵政存簿儲金帳戶轉帳代繳保費，及申請自其上
      開帳戶轉帳代繳保費。自九十一年三月十五日起至九十一年十一月一日止，共
      代繳保費二萬四千八百七十二元。於九十一年十一月十五日期滿，再填載事先
      已盜用庚○○印章之郵政簡易人壽保險契約滿期領款收據，以偽造該收據，自
      行以受益人庚○○名義領取滿期金二十萬元，計詐得一萬九千二百二十元。
（二）辛○○○於八十七年十二月十九日，為其子鄭崇正向關廟郵局投保郵政簡易人
      壽保險，投保金額三十萬元，保單號碼為00000000號。辛○○○於九
      十一年七月九日，向關廟郵局申請終止保險契約時，己○○未依規定辦理相關
      終止交易手續，於同日自其上開帳戶中提領代償該戶解約金十八萬七千五百九
      十五元，及代還借款本息十五萬零三百五十九元，實付辛○○○三萬七千二百
      三十六元，擅自於其業務上所登載之郵政簡易人壽保險保戶還款通知書登載鄭
      崇正不實之還款記錄後，承接該保險契約。並盜用鄭崇正之印章，偽造郵政存
      簿帳戶終止轉帳代繳保費通知書，申請終止自鄭崇正00000000000
      000號郵政存簿儲金帳戶轉帳代繳保費。另偽造鄭崇正之郵政簡易人壽保險
      契約變動通知書，將該保險契約變更為密戶，不願接受質押借款對帳及不需報
      稅用繳費證明單。再於九十一年七月十六日偽造郵政存簿帳戶委託轉帳代繳保
      費委託書，申請自其上開帳戶轉帳代繳保費。自九十一年七月十九日起至九十
      二年七月十九日止，共代繳保費六萬零六百十九元。
（三）乙○○於八十七年十一月十三日，為其子鄂國斌向關廟郵局投保郵政簡易人壽
      保險，投保金額十萬元，保單號碼為00000000號。乙○○於九十一年
      七月二十日，向關廟郵局申請終止保險契約時，己○○未依規定辦理相關終止
      交易手續，於同日自其帳戶中提領代償該戶解約金五萬九千三百七十三元，及
      代還借款本息四萬四千六百十二元，實付乙○○一萬四千七百六十一元，並擅
      自於其業務上所登載之郵政簡易人壽保險保戶還款通知書登載乙○○不實之還
      款記錄後，承接該保險契約。再盜用鄂國斌之印章，偽造郵政存簿帳戶終止轉
      帳代繳保費通知書，申請終止自鄂國斌00000000000000號郵政
      存簿儲金帳戶轉帳代繳保費，另偽造鄂國斌之郵政簡易人壽保險契約變動通知
      書，將該保險契約變更為密戶，不願接受質押借款對帳。再於九十一年七月二
      十六日偽造郵政存簿帳戶委託轉帳代繳保費委託書，申請自其上開帳戶轉帳代
      繳保費。自九十一年七月二十六日起至九十二年七月十三日止，共代繳保費二
      萬四千八百六十七元。
（四）盧景宜於八十八年十月二十七日向關廟郵局投保郵政簡易人壽保險，投保金額
      二十萬元，保單號碼為00000000號。盧景宜於九十二年三月二十八日
      ，向關廟郵局申請終止保險契約時，己○○未依規定辦理相關終止交易手續，
      於同日自其上開帳戶中提領代償該戶解約金十二萬一千八百五十四元付與盧景
      宜後，承接該保險契約。先於同日盜用盧景宜之印章，偽造盧景宜之郵政簡易
      人壽保險契約變動通知書，將該保險契約變更為密戶，不願接受質押借款對帳
      及不需報稅用繳費證明單。再於九十二年四月三日偽造盧景宜之郵政存簿帳戶
      終止轉帳代繳保費通知書及委託轉帳代繳保費委託書，申請終止自盧景宜00
      00000000000號郵政存簿儲金帳戶轉帳代繳保費，及申請自其上開
      帳戶轉帳代繳保費。自九十二年四十七日起至九十二年七月二十七日止，共代
      繳保費一萬二千四百三十六元。
（五）丁○○於八十七年四月十七日向關廟郵局投保郵政簡易人壽保險，以其夫吳東
      益為受益人（後變更為張許秀花），投保金額五十萬元，保單號碼為0000
      0000號。丁○○於九十一年八月八日，向關廟郵局申請終止保險契約，由
      謝岩石辦理相關終止交易手續，終止解約金為三十九萬一千零九十八元，扣除
      借款本息三十一萬二千八百五十三元，實付丁○○七萬八千二百四十五元後，
      結束該保險契約。己○○於同日擅自於其業務上所登載之簡易人壽保險契約電
      腦交易資料沖銷單上登載丁○○不實之沖銷記錄及郵政簡易人壽保險保戶還款
      通知書上登載丁○○不實之還款記錄，恢復為有效契約，並自其上開帳戶中提
      款墊付丁○○領回之解約金及代償借款本息，承接該保險契約。後再偽刻丁○○之印章，於九十一年八月十三日偽造丁○○之郵政存簿帳戶終止轉帳代繳保
      費通知書，申請終止自丁○○00000000000000號郵政存簿存金
      帳戶轉帳代繳保費。於九十一年八月十四日偽造委託轉帳代繳保費委託書，申
      請自其上開帳戶轉帳代繳保費及偽造丁○○之郵政簡易人壽保險契約變動通知
      書，將該保險契約變更為密戶，不願接受質押借款對帳。自九十一年八月三十
      日起至九十二年三月十七日止，共代繳保費六萬二千一百六十八元。於九十二
      年四月十七日期滿，再偽刻張許秀花印章，偽造張許秀花之郵政簡易人壽保險
      契約滿期領款收據，自行以受益人張許秀花名義領取滿期金五十萬元（其中二
      十四萬三千七百零七元用以代償保戶甲○○保險契約之借款，餘二十五萬六千
      二百九十三元再自墊七元存入其子林昆縈0000000000000號郵號
      政存簿儲金帳戶中），計詐得四萬七千六百四十二元。
（六）丙○○於八十七年十二月二十九日向關廟郵局投保郵政簡易人壽保險，投保金
      額十萬元，保單號碼為00000000號。丙○○於九十一年十月二日，向
      關廟郵局申請終止保險契約，由史明全辦理相關終止交易手續，終止解約金為
      六萬七千零三元，扣除借款本息二萬五千一百六十八元，實付丙○○四萬一千
      八百三十五後，結束該保險契約。己○○於同日擅自於其業務上所登載之簡易
      人壽保險契約電腦交易資料沖銷單上登載丙○○不實之沖銷記錄及郵政簡易人
      壽保險保戶還款通知書上登載丙○○不實之還款記錄，恢復為有效契約，並自
      其上開帳戶中提款墊付丙○○領回之解約金及代償借款本息，承接該保險契約
      。後再偽刻丙○○之印章，於九十一年十月二十二日偽造丙○○之郵政存簿帳
      戶終止代繳保費通知書、委託轉帳代繳保費委託書及郵政簡易人壽保險契約變
      動通知書，申請終止自丁○○00000000000000號郵政存簿存金
      帳戶轉帳代繳保費，申請自其上開帳戶轉帳代繳保費及將該保險契約變更為密
      戶，不願接受質押借款對帳。自九十一年十一月一日起至九十二年七月二十九
      日止，共代繳保費一萬五千九百四十元。
（七）甲○○於八十八年十二月十五日向關廟郵局投保郵政簡易人壽保險，投保金額
      六十萬元，保單號碼為00000000號。甲○○於九十二年三月二十八日
      ，向關廟郵局申請終止保險契約，由黃銘花辦理相關終止交易手續，終止解約
      金為三十四萬六千三百零八元，扣除借款本息二十四萬二千零四十八元，實付
      丙○○十萬四千二百六十元後，結束該保險契約。己○○於同日擅自於其業務
      上所登載之簡易人壽保險契約電腦交易資料沖銷單上登載甲○○不實之沖銷記
      錄，恢復為有效契約，承接該保險契約。後偽刻甲○○之印章，於九十三年三
      月三十一日偽造甲○○之郵政簡易人壽保險保戶借款通知書；又於九十二年四
      月三日偽造甲○○之郵局存簿帳戶終止轉帳代繳保費通知書及委託轉帳代繳保
      費委託書，申請終止自甲○○00000000000000號郵政存簿存金
      帳戶轉帳代繳保費及申請自其上開帳戶轉帳代繳保費。再於九十二年四月十七
      日，自其上開帳戶中提款墊付甲○○領回之解約金及代償借款本息，並擅自於
      其業務上所登載之郵政簡易人壽保險保戶還款通知書上登載甲○○不實之還款
      記錄。自九十二年四月三十日起至九十二年七月十五日止，共代繳保費三萬七
      千三百零四元。
二、案經法務部調查局台南市調查站移送台灣台南地方法院檢察署檢察官偵查起訴。
    理  由
一、訊之被告己○○對右揭事實於調查時、偵訊時及本院審理時均坦承不諱，核與證
    人庚○○、鄭詹惠芬、乙○○、盧國平、丁○○、丙○○、甲○○於調查時及偵
    訊時之證述相符，復據證人即台南縣關廟郵局支局長戊○○於本院審理時證述屬
    實，並有：
（一）庚○○、鄭崇正、鄂國斌、盧景宜、丁○○、丙○○、甲○○之郵政儲金匯業
      局簡易人壽保險要保書及保險單（保單號碼00000000號、00000
      000號、00000000號、00000000號、00000000號
      、00000000號、00000000號）。證明庚○○等人有投保郵政
      簡易人壽保險之事實。
（二）庚○○、鄭崇正、鄂國斌、丁○○、丙○○、甲○○之郵政簡易人壽保險保戶
      借款通知書。證明庚○○等人借款之事實。
（三）保單號碼00000000號、00000000號、00000000號、
      00000000號、00000000號、00000000號、0000
      0000號之郵政儲金匯業郵政簡易人壽保險保戶還款通知書。證明被告將此
      不實之事項（中途解約無須填載），登載於其業務上所作成之郵政簡易人壽保
      險保戶還款通知書上。
（四）保單號碼00000000號、00000000號、00000000號之
      簡易人壽保險契約電腦交易資料沖銷單。證明被告明知要保人丁○○、丙○○
      、甲○○已中途解約，並未回復，竟將此不實之事項，登載於其業務上所作成
      之簡易人壽保險契約電腦交易資料沖銷單上，以使保險契約繼續存在。
（五）被告偽造鄭崇正、鄂國斌、盧景宜、丁○○、丙○○之郵政儲金匯業郵政簡易
      人壽保險契約變動通知書。證明被告偽造此五紙文書，使郵局之相關通知不會
      再寄給保戶。
（六）被告偽造庚○○、張許秀花之郵政簡易人壽保險契約滿期領款收據及被告偽造
      甲○○之郵政簡易人壽保險保戶借款通知書。證明被告偽造此三紙文書。
（七）被告偽造之庚○○、鄭崇正、鄂國斌、盧景宜、丁○○、丙○○、甲○○郵政
      存簿帳戶終止轉帳代繳保費通知書。證明被告偽造此七紙文書。
（八）被告偽造庚○○、鄭崇正、鄂國斌、盧景宜、丁○○、丙○○、甲○○之郵政
      存簿帳戶委託轉帳代繳保費委託書。證明被告偽造此七紙文書。
（九）丁○○、丙○○、甲○○之郵政簡易人壽保險終止付款憑單各二紙。證明其三
      人於其實際終止保險契約之時即有依法填載此憑單，及案發後被告再通知其三
      人前來補正。
（十）庚○○、鄭崇正、鄂國斌、盧景宜、丁○○、丙○○、甲○○之郵局查詢契約
      的歷史全部交易紀錄、被告及其侄子林昆縈所有之郵局帳戶客戶歷史交易清單
      。證明庚○○等保戶之保險契約繳款情形及被告利用其帳戶代繳保費、代償借
      款、請領庚○○滿期金、利用林昆縈之帳戶存入保戶丁○○滿期金之事實。
（十一）中華郵政號公司九十二年十月三十日南政號密字第九二七五００七─００一
        號、九十二年十一月二十六日南政密字第九二七五００七─００號函、被告
        己○○於九十二年八月二十六日之內簽一份、關廟郵局九十二年八月二十七
        日之內簽二份。證明被告經中華郵政公司內部查核後得知之上開事實。
二、綜上所述，足以證明被告己○○係利用職務上之機會，偽造丁○○、張許秀花、
    丙○○、甲○○之印章，盜用庚○○、鄭崇正、鄂國斌、盧景宜之印章，偽造前
    揭郵政存簿帳戶終止轉帳代繳保費通知書、委託轉帳代繳保費委託書、郵政簡易
    人壽保險契約變動通知書、郵政簡易人壽保險契約滿期領款收據、郵政簡易人壽
    保險保戶借款通知書，及擅自於其業務上所登載之前揭簡易人壽保險契約電腦交
    易資料沖銷單及郵政簡易人壽保險保戶還款通知書上登載不實之記錄，以向中華
    郵政公司詐取中途解約金與滿期保險金差額之犯行，事證明確。
三、辯護人為被告辯稱被告之行為無貪污治罪條例之適用，係以被告為中華郵政公司
    之業務佐，而中華郵政公司為公司之組織，並非屬於行政機關。而被告所承辦之
    保險業務，應屬私經濟行為之性質，並非公權力之行使，且所謂公務者，係指國
    家之公共事務而言等語。認被告非屬貪污治罪條例第二條所稱依據法令從事公務
    之人員，非貪污罪之犯罪主體云云。惟按中華郵政公司，係由交通部依郵政法第
    三條於九十二年一月一日成立，其係依法令從事於該公司職務之人員，自應認為
    刑法上所稱之公務員（司法院大法官釋字第八號解釋參照）。至於所謂「私經濟
    行為」，於本案應係指郵政人員與客戶之簡易人壽保險、儲金、匯兌、集郵等，
    非執行政府公務而言；並非謂中華郵政公司與其職員之間，亦屬私經濟關係之私
    法上行為。從而，中華郵政公司與人民間所承辦之簡易人壽保險，中華郵政公司
    與人民之間雖屬私經濟行為；但依據法令從事公務之中華郵政公司與其職員之間
    ，仍屬特別權利義務關係，倘於執行職務時有詐欺之行為，仍有貪污治罪條例之
    適用。故辯護人所辯，自不足為憑。
四、（一）查被告於利用其經辦儲匯業務之機會，未依規定為客戶辦理簡易人壽保險
    辦終止手續，及將客戶終止之簡易人壽保險回復為有效契約，逕自代墊解約金及
    代還借款本息，顯係利用職務上之機會為之。其借此以向中華郵政公司詐得中途
    解約金與期滿險金差額得逞及未遂之行為，核其所為，係犯貪污治罪條例第五條
    第一項第二款及同條第二項、第一項第二款之公務員利用職務上之機會，詐取財
    物既遂罪及未遂罪。檢察官原起訴所引適用之法條為貪污治罪條例第六條第一項
    第四款之罪及認被告之犯行均為既遂，尚有未洽。惟檢察官起訴之犯罪事實為同
    一事實，且檢察官於本院審理時已更適用法條為同條例第五條第一項第二款，本
    院自得審酌。
    （二）查被告擅自於其業務上所作成之「簡易人壽保險契約電腦交易資料沖銷單
    」上登載保戶不實之沖銷記錄及「郵政簡易人壽保險保戶還款通知書」登載保戶
    不實之還款記錄，並行使之，足以生損害於中華郵政公司及保戶之行為，此為郵
    政人員與客戶間所承辦簡易人壽保險之文書，屬私經濟行為之私法上行為，並非
    公務員職務上所掌之公文書。核其所為，係犯刑法第二百十六條、第二百十五條
之行使業務登載不實罪。被告業務登載不實之低度行為，為行使之高度行為所吸
    收，不另論罪。又被告係公務員假借職務上之機會犯之，應依刑法第一百三十四
    條之規定加重其刑。而此部分之文書，檢察官認係公務員職務上所載之公文書，
    起訴所引適用之法條為刑法第二百十六條、第二百十三條之行使公文書登載不實
    罪，自有未合。惟與檢察官起訴之犯罪實亦為同一事實，本院自得予以變更法條
    併審理之。
    （三）被告盜用及偽刻保戶印章後，偽造保戶之郵政存簿帳戶委託轉帳代繳保費
    委託書、終止轉帳代繳保費通知書、郵政簡易人壽保險契約變動通知書、郵政簡
    易人壽保險保戶借款通知書、郵政簡易人壽保險契約滿期領款收據等，並據以行
    使之行為，足以生損害於中華郵政公司及保戶。核其所為，係犯刑法第二百十六
    條、第二百十條之行使偽造私文書罪。被告偽造、盜用印章之低度行為，為偽造
    私文書之高度行為所吸收；偽造私文書之低度行為，復為行使偽造文書之高度行
    為所吸收，均不另論罪。又被告係公務員利用職務上之機會犯之，亦應依刑法第
    一百三十四條之規定加重其刑。
    （四）被告先後多次上開犯行，均時間緊接、所犯基本構成要件相同之罪，顯係
    基於概括犯意反覆為之，均為連續犯，均應依刑法第五十六條之規定各以一罪論
    （公務員利用職務上之機會，詐取財物既遂罪及未遂罪，論以既遂罪），並加重
    其刑，行使偽造私文書罪及行使業務登載不實罪部分，並遞加之。被告所犯上開
    三罪間，有方法、結果之牽連關係，為牽連犯，應依刑法第五十五條之規定，從
    一重之貪污治罪條例第五條第一項第二款之公務員利用職務上之機會詐取財物罪
    處斷。
    （五）查被告係利用自己之款項為保戶繳納保險費，保戶於金錢上尚未有損失。
    又滿期保險雖有差價之利益，但事實上中華郵政公司本即對保戶繳納之保險費加
    以運用，以增加其利得，其所得利益應逾此差價，始會有此保險之推出。另被告
    僅獲利六萬六千八百六十二元，犯罪情節尚輕，其一時失慮而觸犯此最輕本刑七
    年以上有期徒刑之重罪，情輕法重，其犯罪之情狀顯可憫恕，爰依刑法第五十九
    條規定酌量減輕其刑，並先加後減之。
    （六）又查被告係於有偵查犯罪職務之公務員知悉其前揭犯罪事實前，在中華郵
    政公司台南郵局政風室羅振德股長陪同下向法務部調查局台南市調查站自承犯罪
    並接受裁判，其所得並已自動全部繳交中華郵政公司，有法務部調查局台南市調
    查站移送書及中華郵政公司台南分公司函可按，核與貪污台罪條例第八條第一項
    自首之要件相符，爰依該條得免除其刑之規定減輕其刑至三分之二，並遞減之。
    （七）爰審酌被告詐取公有財物，雖敗壞公務員清廉節操及國家法紀，惟被告一
    時貪念誤觸法網，所得不多，並已全部繳交中華郵政公司，情節尚輕，且犯後已
    坦承犯行，態度良好，並已繳交全部詐得之款項，顯見已知所悔悟等一切情狀，
    量處如主文所示之刑，並依貪污治罪條例第十七條規定併予宣告褫奪公權一年，
    以資懲儆。又被告前雖曾因竊盜罪，經法院判處有期徒刑六月，緩刑三年，惟於
    七十八年三月二十三日緩刑期滿，依刑法第七十六條之規定其刑之宣告失其效力
    ，與未曾受有期徒刑以上刑之宣告者同，有台灣台南地方法院檢察署刑案資料查
    註紀錄表及台灣高等法院被告全國前案紀錄表在卷可憑，其經此教訓後，應知所
    警惕，信無再犯之虞，本院因認所宣告之刑以暫不執行為適當，併諭知緩刑四年
    ，以勵自新。
    （八）被告所偽造丁○○、張許秀花、丙○○、甲○○之印章各一枚，雖未據扣
    案，然亦無他證足認確業已滅失，仍應與如附表所示偽造之印文及署押，均依刑
    法第二百十九條規定沒收之。
    （九）另被告不法所得六萬六千八百六十二元，如前所述已繳交中華郵政公司，
    爰不併諭知追繳犯罪所得財物，附此敘明。
據上論斷，應依刑事訴訟法第二百九十九條第一項前段、第三百條，貪污治罪條例第
第二條前段、第五條第一項第二款、第八條第一項前段、第十七條，刑法第十一條前
段、第五十六條、第一百三十四條、第二百十六條、第二百十條、第二百十五條、第
五十五條、第五十九條、第三十七條第二項、第七十四條第一款、第二百十九條，判
決如主文。
本案經檢察官壬○○到庭執行職務。
中      華      民      國      九十三      年    十二    月    三十日
                                  臺灣臺南地方法院刑事第八庭
                                          審判長法  官  吳  勇  輝
                                                法  官  蔡  直  青
                                                法  官  陳  映  佐
右正本證明與原本無異。
如不服本判決，應於判決送達後十日內，向本院提出上訴狀。
                                                書記官  汪  姿  秀
中      華      民      國      九十三      年    十二    月    三十    日
附錄本案論罪科刑法條：
貪污治罪條例第二條：
依據法令從事公務之人員，犯本條例之罪者，依本條例處斷；其受公務機關委託承辦
公務之人，犯本條例之罪者，亦同。
貪污治罪條例第五條第一項第二款：
有下列行為之一者，處七年以上有期徒刑，得併科新台幣六千萬元以下罰金：
二  利用職務上之機會，詐取財物者。
貪污治罪條例第八條第一項前段：
犯第四條至第六條之罪，於犯罪後自首，如有所得並自動繳交全部所得財物者，減輕
或免除其刑。
貪污治罪條例第十七條：
犯本條例之罪，宣告有期徒刑以上之刑者，並宣告遞奪公權。
中華民國刑法第一百三十四條：
公務員假借職務上之權力、機會或方法，以故意犯本章以外各罪者，加重其刑至二分
之一。
但因公務員之身分已特別規定其刑者，不在此限。
刑法第二百十條：
偽造、變造私文書，足以生損害於公眾或他人者，處五年以下有期徒刑。
刑法第二百十五條：
從事業務之人，明知為不實之事項，而登載於其業務上作成之文書，足以生損害於公
眾或他人者，處三年以下有期徒刑、拘役或五百元以下罰金。
刑法第二百十六條：
行使第二百十條至第二百十五條之文書者，依偽造、變造文書或登載不實事項或使登
載不實事項之規定處斷。
附表：
┌──┬─────────────┬─────────────┬────┐
│編號│      偽造之文書          │    偽造之印文或署押      │ 備  註 │
├──┼─────────────┼─────────────┼────┤
│    │郵政簡易人壽保險契約變動通│偽造「鄭崇正」署押二枚    │調查站卷│
│一  │知書一紙                  │                          │第一０五│
│    │                          │                          │頁      │
├──┼─────────────┼─────────────┼────┤
│    │郵政簡易人壽保險契約變動通│偽造「鄂國斌」署押二枚    │調查站卷│
│二  │知書一紙                  │                          │第一一四│
│    │                          │                          │頁      │
├──┼─────────────┼─────────────┼────┤
│    │郵政簡易人壽保險契約變動通│偽造「盧景宜」署押二枚    │調查站卷│
│三  │知書                      │                          │第一二二│
│    │                          │                          │頁      │
├──┼─────────────┼─────────────┼────┤
│    │郵政存簿帳戶委託轉帳代繳保│偽造「丁○○」印文二枚    │調查站卷│
│四  │費委託書一紙              │                          │第一三六│
│    │                          │                          │頁      │
├──┼─────────────┼─────────────┼────┤
│    │郵政存簿帳戶委託轉帳代繳保│偽造「丁○○」印文一枚    │調查站卷│
│五  │費委託書一紙              │                          │第一三七│
│    │                          │                          │頁      │
├──┼─────────────┼─────────────┼────┤
│    │郵政簡易人壽保險契約變動通│偽造「丁○○」印文一枚及署│調查站卷│
│六  │知書一紙                  │押一枚                    │第一三八│
│    │                          │                          │頁      │
│    │                          │                          │        │
├──┼─────────────┼─────────────┼────┤
│    │郵政簡易人壽保險契約滿期領│偽造「張許秀花」印文一枚及│調查站卷│
│七  │款收據一紙                │及署押一枚                │第一三九│
│    │                          │                          │頁      │
│    │                          │                          │        │
├──┼─────────────┼─────────────┼────┤
│    │郵政存簿帳戶委託轉帳代繳保│偽造「丙○○」印文二枚    │調查站卷│
│八  │費終止書一紙              │                          │第一四八│
│    │                          │                          │頁      │
├──┼─────────────┼─────────────┼────┤
│    │郵政存簿帳戶委託轉帳代繳保│偽造「丙○○」印文一枚    │調查站卷│
│九  │費委託書一紙              │                          │第一四九│
│    │                          │                          │頁      │
├──┼─────────────┼─────────────┼────┤
│    │郵政簡易人壽保險契約變動通│偽造「丙○○」印文一枚及署│調查站卷│
│十  │知書一紙                  │押一枚                    │第一五０│
│    │                          │                          │頁      │
├──┼─────────────┼─────────────┼────┤
│    │郵政簡易人壽保險保戶借款通│偽造「甲○○」印文一枚    │調查站卷│
│十一│知書                      │  │第一五八│
│    │                          │                          │頁      │
├──┼─────────────┼─────────────┼────┤
│    │郵政存簿帳戶終止轉帳代繳保│偽造「甲○○」印文二枚    │調查站卷│
│十二│費通知書                  │                          │第一六三│
│    │                          │                          │頁      │
├──┼─────────────┼─────────────┼────┤
│    │郵政存簿帳戶委託轉帳代繳保│偽造「甲○○」印文一枚    │調查站卷│
│十三│費委託書                  │                          │第一六四│
│    │                          │                          │頁      │
└──┴─────────────┴─────────────┴────┘
